# 预期信用损失时间价值考虑

提问人：lqm111 时间：2020-12-12 19:45:00
《企业会计准则第 22 号——金融工具确认和计量》（ 2017 年修订）规定企业计量金融工具预期信用损失的方法应当反映货币时间价值的要素。
请问实务中计算应收款项预期信用损失如何考虑货币时间价值?看到一个公司案例，将应收账款预期可收回金额（预期可收回金额=原值-预期信用损失）根据账龄区间折现，应收账款预计可收回金额的现值减去应收账款原值为应计提坏账准备金额，请问该处理方法是否合理？

回答人：chenyiwei
根据《企业会计准则第 22 号——金融工具确认和计量（ 2017 年修订）》第四十七条：“由于预期信用损失考虑付款的金额和时间分布，因此即使企业预计可以全额收款但收款时间晚于合同规定的到期期限，也会产生信用损失。
”因此在测算预期信用损失时应考虑资金时间价值损失的影响。
但折现的依据不是账龄区间，而是预计回收日距离资产负债表日的预期时间。这和账龄之间没有必然的联系。